臺灣雲林地方法院刑事判決
110年度訴字第408號
公  訴  人  臺灣雲林地方檢察署檢察官
被      告  許文俊



選任辯護人  黃俊仁律師
上列被告因違反槍砲彈藥刀械管制條例等案件，經檢察官提起公
訴（110年度偵字第4200號），被告於準備程序進行中，就被訴
事實為有罪之陳述，經告知簡式審判程序意旨，並聽取公訴人、
被告及辯護人之意見後，本院合議庭裁定由受命法官獨任行簡式
審判程序，判決如下：
    主  文
甲○○犯非法寄藏槍砲之主要組成零件罪，處有期徒刑陸月，併科
罰金新臺幣貳萬元，有期徒刑如易科罰金，罰金如易服勞役，均
以新臺幣壹仟元折算壹日。扣案如附表編號１所示之物沒收。
    事  實
一、甲○○明知已貫通之槍管係屬槍砲之主要組成零件，與具殺傷
    力子彈均為槍砲彈藥刀械管制條例所管制之物品，未經中央
    主管機關之許可，不得無故受託寄藏，竟基於非法寄藏槍砲
    主要組成零件及具殺傷力子彈之犯意，於民國105年11、12
    月間某日，在雲林縣某賭場，由真實姓名年籍不詳、綽號「
    臭腥」之成年男子將不具殺傷力之如附表編號１所示之非制
    式步槍1把（含已貫通之金屬槍管1支）及如附表編號２所示
    之具殺傷力之子彈4顆均交付甲○○，甲○○允諾代為保管後，
    進而藏放其位於雲林縣○○鄉○○路000巷0○0號住處內，而非法
    寄藏已貫通之金屬槍管1支、具殺傷力之子彈4顆。嗣於109
    年12月1日上午11時25分許，為警持本院核發之搜索票，在
    上址住處及雲林縣○○鄉○○路000巷0○0號執行搜索，扣得附表
    所示之物，始查悉上情。
二、案經臺灣雲林地方檢察署（下稱雲林地檢署）檢察官指揮雲
    林縣警察局斗六分局報告後偵查起訴。    
    理  由
一、被告甲○○所犯之罪，非死刑、無期徒刑、最輕本刑為3年以
    上有期徒刑之罪，其於準備程序中就前揭被訴事實為有罪之
    陳述，經告知簡式審判程序之旨，並聽取其與公訴人、辯護
    人之意見後，本院合議庭認無不得或不宜改依簡式審判程序
    進行之情事，依刑事訴訟法第273條之1第1項規定，裁定由
    受命法官獨任進行簡式審判程序，是本案之證據調查，依刑
    事訴訟法第273條之2規定，不受同法第159條第1項、第161
    條之2、第161條之3、第163條之1及第164條至第170條規定
    之限制，合先敘明。
二、認定犯罪事實所憑之證據及理由： 
  ㈠上開犯罪事實，業據被吿於警詢、偵查及本院審理中均坦承
    不諱（見雲林縣警察局斗六分局雲警六偵字第1101002240號
    卷〈下稱警卷〉第3頁至第4頁、第7頁至第9頁；雲林地檢署11
    0年度偵字第4200號偵查卷〈下稱偵卷〉第189頁至第191頁、
    第207頁至第209頁；本院110年度訴字第408號卷〈下稱本院
    卷〉第112頁、第178頁、第188頁至第190頁），核與證人林
    碧玉於警詢之證述（見警卷第11頁至第15頁）情節相符，並
    有本院109年聲搜字第642號搜索票2紙（見警卷第17頁、第2
    9頁）、內政部警政署刑事警察局搜索扣押筆錄、扣押物品
    目錄表各2份（見警卷第19頁至第25頁、第31頁至第35頁）
    、內政部警政署刑事警察局110年4月15日刑鑑字第10980411
    21號鑑定書（附照片40張）1份（見警卷第51頁至第69頁）
    、內政部警政署刑事警察局110年11月25日刑鑑字第1108010
    960號函（附照片6張）1份（見本院卷第155頁至第157頁）
    、被告繪製之平面圖2紙（見警卷第5頁至第6頁）、雲林縣
    警察局槍枝初步檢視報告表附照片1份（見警卷第81頁至第9
    5頁）、雲林縣警察局空氣槍動能初篩報告表附照片1份（見
    警卷第97頁至第123頁）、內政部110年5月7日內授警字第11
    00871203號函1份（見警卷第71頁至第74頁）、現場照片24
    張（見警卷第39頁至第50頁）、扣案物照片28張（見本院卷
    第43頁至第49頁、第67頁至第69頁、第127頁至第135頁）在
    卷可考，復有如附表編號１所示之金屬槍管1支、編號２所示
    之具殺傷力之子彈4顆扣案可資佐證。又扣案如附表編號１所
    示之金屬槍管1支，經送內政部警政署刑事警察局以檢視法
    鑑定，認係已貫通之金屬槍管，屬公告之槍砲主要組成零件
    ，此有內政部110年5月7日內授警字第1100871203號函1份存
    卷足考（見警卷第71頁）；扣案如附表編號２所示之子彈4顆
    ，經送內政部警政署刑事警察局以檢視法、試射法鑑定，均
    係口徑5.56mm（0.223吋）制式子彈，均可擊發，認均具殺
    傷力等節，亦有內政部警政署刑事警察局110年4月15日刑鑑
    字第1098041121號鑑定書（附照片40張）1份（見警卷第51
    頁至第69頁）、內政部警政署刑事警察局110年11月25日刑
    鑑字第1108010960號函（附照片6張）1份（見本院卷第155
    頁至第157頁）存卷可參，足認被告上開任意性自白核與事
    實相符，堪以採信。
  ㈡綜上所述，本案事證已臻明確，被告上開非法寄藏具殺傷力
    之子彈及槍砲主要組成零件之犯行，均應洵堪認定。
三、論罪科刑：
  ㈠核被告所為，係犯槍砲彈藥刀械管制條例第12條第4項非法寄
    藏具殺傷力之子彈罪及同條例第13條第4項之非法寄藏槍砲
    主要組成零件罪。另檢察官雖起訴被告係違反槍砲彈藥刀械
    管制條例第12條第4項及同條例第13條第4項之未經許可，持
    有子彈、槍砲主要組成零件罪，惟因未經許可，寄藏與持有
    子彈、槍砲主要組成零件，同規定於槍砲彈藥刀械管制條例
    第12條第4項、第13條第4項，法條條項相同，並無法條變更
    之問題（最高法院104年度台上字第153號判決意旨參照），
    併予敘明。
  ㈡按非法寄藏槍砲彈藥刀械等違禁物，所侵害者為社會法益，
    如所寄藏客體之種類相同（如同為手槍，或同為子彈者），
    縱令同種類之客體有數個（如數支手槍、數顆子彈），仍為
    單純一罪，不發生想像競合犯之問題；若同時寄藏二不相同
    種類之客體（如同時持有手槍及子彈），則為一行為觸犯數
    罪名之想像競合犯（最高法院著有82年度台上字第5303號判
    決意旨參照）。本案被告自105年11、12月間某日起至為警
    於前揭時間查扣如附表編號１、２所示之已貫通金屬槍管1支
    及子彈4顆等物之時止，其未經許可寄藏上揭子彈4顆及已貫
    通金屬槍管1支之犯行，各為單一持有行為之延續，僅侵害
    各該規定所保護之單一社會法益，均屬單純一罪。被告以一
    持有行為，同時觸犯非法寄藏子彈罪及非法寄藏槍砲主要組
    成零件罪等2罪名，為想像競合犯，應依刑法第55條前段之
    規定，從一重之非法寄藏槍砲主要組成零件罪處斷。　　
　㈢按未經許可持有手槍，其持有之繼續，為行為之繼續，亦即
    一經持有手槍，罪已成立，但其完結須繼續至持有行為終了
    時為止。則包括持有之寄藏手槍行為，自亦為行為之繼續，
    其犯罪之完結須繼續至寄藏行為終了時為止（最高法院93年
    度台上字第2253號判決、96年度台上字第7288號判決意旨參
    照）。如事實欄一所示，被告自105年11、12月間某日起受
    託取得如附表編號１所示已貫通之金屬槍管1支及附表編號２
    所示具殺傷力之子彈4顆，至109年12月1日為警查獲為止，
    為不可割裂之一繼續行為，為繼續犯，應論以一罪。
  ㈣按槍砲彈藥刀械管制條例將「持有」與「寄藏」為分別之處
    罰規定，則單純之「持有」，固不包括「寄藏」，但「寄藏
    」之受人委託代為保管，其保管之本身所為之「持有」，既
    係「寄藏」之當然結果，法律上自宜僅就「寄藏」行為為包
    括之評價，不應另就「持有」予以論罪（最高法院74年度台
    上字第3400號判決先例意旨可資參照）。是被告持有已貫通
    之金屬槍管1支（槍砲主要組成零件）及具殺傷力之子彈4顆
    之行為，係寄藏之當然結果，不另論罪。
  ㈤爰審酌被告明知具殺傷力之子彈及已貫通之金屬槍管乃槍砲
    主要組成零件，屬違禁物，非經中央主管機關之許可，不得
    擅自寄藏，竟漠視法令，擅為寄藏具殺傷力之子彈及已貫通
    之金屬槍管行為，對他人生命、身體安全有潛在的高度危險
    ，嚴重危害社會治安，所為實有不該；惟念被告犯後坦承犯
    行，態度尚可；復考量依現存卷證資料，並查無其他證據足
    資證明被告將其所非法持有之子彈及已貫通金屬槍管等物用
    於從事傷害他人生命、身體或不法犯罪行為，違法情節尚非
    重大；兼衡以被告本案犯罪之動機、手段、情節及其持有子
    彈、槍管之數量、持有期間；暨衡及被告教育程度為二專畢
    業，入監前在家中工程行上班，月收入新臺幣（下同）30,0
    00元至40,000元之經濟狀況，已婚，與配偶育有3名未成年
    子女，入監前與父母及配偶和小孩同住之家庭生活狀況等一
    切情狀（見本院卷第190頁至第191頁之被吿於本院審理程序
    中之供述），量處如主文所示之刑，並諭知如易科罰金及易
    服勞役之折算標準。
三、沒收之諭知：
  ㈠按違禁物，不問屬於犯罪行為人與否，沒收之，刑法第38條
    第1項定有明文。次按物之能否沒收，應以裁判時之狀態為
    準，若判決時子彈已擊發，僅剩彈殼、彈頭，已不屬於違禁
    物，毋庸宣告沒收。查扣案如附表編號１所示之已貫通金屬
    槍管1支，為公告之槍砲主要組成零件，業經認定如前，為
    違禁物，應依刑法第38條第1項之規定，宣告沒收。至扣案
    原有殺傷力之制式子彈4顆，業於鑑定時試射擊發，均已不
    具有子彈之完整結構，失去其效能，堪認現已不具殺傷力而
    非違禁物，亦無證據足認係供被告其他犯罪之用，故不予沒
    收，一併敘明。
　㈡至扣案如附表編號３至所示之物、扣案如附表編號２所示之物
    （除有殺傷力之子彈外）均非屬違禁物或中央主管機關即內
    政部公告之槍砲、彈藥主要組成零件等情，有內政部警政署
    刑事警察局110年4月15日刑鑑字第1098041121號鑑定書（附
    照片40張）1份（見警卷第51頁至第69頁）、內政部警政署
    刑事警察局110年11月25日刑鑑字第1108010960號函（附照
    片6張）1份（見本院卷第155頁至第157頁）、內政部110年5
    月7日內授警字第1100871203號函1份（見警卷第71頁至第74
    頁）在卷可按；又依現卷內證據資料，亦查無其他證據足資
    認定與被告本案非法寄藏槍砲主要組成零件或非法寄藏子彈
    等犯罪有直接關聯性，復均非屬違禁物或應義務沒收之物，
    故本院自無從為沒收之諭知，附此敘明。
據上論斷，應依刑事訴訟法第273條之1第1項、第299條第1項前
段，槍砲彈藥刀械管制條例第12條第4項、第13條第4項，刑法第
11條前段、第55條前段、第41條第1項前段、第42條第3項前段、
第38條第1項前段，判決如主文。
本案經檢察官乙○○提起公訴，檢察官蕭仕庸到庭執行職務。
中　　華　　民　　國　　111 　年　　2 　　月　　24　　日
                  刑事第六庭  法  官   陳韋仁
以上正本證明與原本無異。
如不服本判決應於收受本判決後20日內向本院提出上訴書狀，上
訴書狀應敘述具體理由。上訴書狀未敘述上訴理由者，應於上訴
期間屆滿後20日內補提理由書狀於本院（均須按他造當事人之人
數附繕本）「切勿逕送上級法院」。
中　　華　　民　　國　　111 　年　　2 　　月　　24　　日
                              書記官   陳映佐
附錄本判決論罪科刑法條全文：
槍砲彈藥刀械管制條例第12條
未經許可，製造、販賣或運輸子彈者，處1年以上7年以下有期徒
刑，併科新臺幣500萬元以下罰金。
未經許可，轉讓、出租或出借子彈者，處6月以上5年以下有期徒
刑，併科新臺幣300萬元以下罰金。
意圖供自己或他人犯罪之用，而犯前二項之罪者，處3年以上10
年以下有期徒刑，併科新臺幣700萬元以下罰金。
未經許可，持有、寄藏或意圖販賣而陳列子彈者，處5年以下有
期徒刑，併科新臺幣300萬元以下罰金。
第1項至第3項之未遂犯罰之。

槍砲彈藥刀械管制條例第13條
未經許可，製造、販賣或運輸槍砲、彈藥之主要組成零件者，處
3年以上10年以下有期徒刑，併科新臺幣700萬元以下罰金。
未經許可，轉讓、出租或出借前項零件者，處1年以上7年以下有
期徒刑，併科新臺幣500萬元以下罰金。
意圖供自己或他人犯罪之用，而犯前2項之罪者，處5年以上有期
徒刑，併科新臺幣1000萬元以下罰金。
未經許可，持有、寄藏或意圖販賣而陳列第1項所列零件者，處6
月以上5年以下有期徒刑，併科新臺幣300萬元以下罰金。
第1項至第3項之未遂犯罰之。

附表：扣案物
編號 扣案物品名稱 數量 備註 １  ⑴長槍(含彈匣1個，槍枝管制編號0000000000號)  ⑵金屬槍管 1把     1個 ⒈鑑定情形： 　係非制式步槍，由仿步槍製造之槍枝，組裝已貫通之金屬槍管（可供組成具殺傷力槍枝使用）、金屬槍機而成，經檢視，其撞針長度不足，無法突出於槍機壁，無法供擊發子彈使用，依現狀，認不具殺傷力（見警卷第51頁至第55頁之內政部警政署刑事警察局110年4月15日刑鑑字第1098041121號鑑定書）。 ⒉上述案內已貫通之金屬槍管（可供組成具殺傷力槍枝使用）屬公告之槍砲主要組成零件；金屬槍機非屬公告之槍砲主要組成零件（見警卷第71頁至第74頁之內政部110年5月7日內授警字第1100871203號函）。 ⒊內政部警政署刑事警察局扣押物品目錄表（見警卷第23頁)。 ２  長槍子彈 99顆 ⒈鑑定情形： ①均係口徑5.56mm(0.223吋）制式子彈，採樣33顆試射：1顆，可擊發，認具殺傷力；32顆，均無法擊發，認不具殺傷力（見警卷第51頁至第55頁之內政部警政署刑事警察局110年4月15日刑鑑字第1098041121號鑑定書）。 ②送鑑未試射子彈66顆，均經試射：3顆，均可擊發，認具殺傷力；63顆，均無法擊發，認不具殺傷力（見本院卷第155頁至第156頁之內政部警政署刑事警察局110年11月25日刑鑑字第1108010960號鑑定書）。 ⒉內政部警政署刑事警察局扣押物品目錄表（見警卷第23頁)。 ３ 手槍(含彈匣1個、P226，槍枝管制編號0000000000號) 1把 ⒈鑑定情形： 　係非制式空氣槍，以小型高壓氣體鋼瓶内氣體為發射動力，經以金屬彈丸測試3次，其中彈丸（直徑5.994mm、質量0.882g）最大發射速度為45.6公尺/秒，計算其動能為0.916焦耳，換算其單位面積動能為3.24焦耳/平方公分（見本院卷第155頁至第156頁之內政部警政署刑事警察局110年11月25日刑鑑字第1108010960號函)。　 ⒉內政部警政署刑事警察局扣押物品目錄表（見警卷第23頁)。 ４ 手槍(含彈匣1個、mp13169，槍枝管制編號0000000000號) 1把 ⒈鑑定情形： 　係非制式空氣槍，以填充氣體為發射動力，儲氣彈匣嚴重漏氣，無法發射彈丸，依現狀，認不具殺傷力（見警卷第51頁至第55頁之內政部警政署刑事警察局110年4月15日刑鑑字第1098041121號鑑定書）。 ⒉內政部警政署刑事警察局扣押物品目錄表（見警卷第23頁)。 ５ 手槍(含彈匣1個、officially,Liecensed,protuct of GLock，槍枝管制編號0000000000號) 1把 ⒈鑑定情形： 　係非制式空氣槍，以填充氣體為發射動力，經以金屬彈丸測試3次，其中彈丸（直徑5.995腿、質量0.882g）最大發射速度為56.5公尺/秒，計算其動能為1.40焦耳，換算其單位面積動能為4.95焦耳/平方公分（見本院卷第155頁至第156頁之內政部警政署刑事警察局110年11月25日刑鑑字第1108010960號函)。 ⒉內政部警政署刑事警察局扣押物品目錄表（見警卷第23頁)。 ６ 手槍(含彈匣1個、206005GN，槍枝管制編號0000000000號) 1把 ⒈鑑定情形： 　係非制式空氣槍，以小型高壓氣體鋼瓶内氣體為發射動力，經操作檢視，小型高壓氣體鋼瓶固定螺絲螺紋磨損，無法更換小型高壓氣體鋼瓶，依現狀，無法鑑定（見警卷第51頁至第55頁之內政部警政署刑事警察局110年4月15日刑鑑字第1098041121號鑑定書）。 ⒉內政部警政署刑事警察局扣押物品目錄表（見警卷第23頁)。 ７ 彈匣 7個 ⒈鑑定情形： 　均係金屬彈匣，非屬公告之槍砲主要組成零件（見警卷第51頁至第55頁之內政部警政署刑事警察局110年4月15日刑鑑字第1098041121號鑑定書、警卷第71頁至第74頁之內政部110年5月7日內授警字第1100871203號函）。 ⒉內政部警政署刑事警察局扣押物品目錄表（見警卷第23頁)。 ８ 槍枝零組件 1批 ⒈鑑定情形： 　認分係金屬上機匣（含已貫通之金屬槍管半成品）、塑膠槍身、塑膠握把、金屬彈匣、金屬襯管、已貫通之金屬槍管半成品、供空氣槍使用之金屬槍機、供空氣槍使用之儲氣彈匣、金屬彈簣、金屬復進簧桿、準星、照門、塑膠扳機、供空氣槍使用之金屬襯管外套管、内具阻鐵之金屬槍管等物。案内金屬上機匣（含已貫通之金屬槍管半成品）、塑膠槍身、金屬彈匣、已貫通之金屬槍管半成品、塑膠扳機及内具阻鐵之金屬槍管，均非屬公告之槍砲主要組成零件；其餘物品未列入公告之槍砲主要組成零件（見警卷第51頁至第55頁之內政部警政署刑事警察局110年4月15日刑鑑字第1098041121號鑑定書、警卷第71頁至第74頁之內政部110年5月7日內授警字第1100871203號函）。 ⒉內政部警政署刑事警察局扣押物品目錄表（見警卷第23頁)。 ９ 金屬彈丸(黑色) 1包 ⒈鑑定情形： 　均係金屬彈丸，未列入公告之彈藥主要組成零件（見警卷第51頁至第55頁之內政部警政署刑事警察局110年4月15日刑鑑字第1098041121號鑑定書、警卷第71頁至第74頁之內政部110年5月7日內授警字第1100871203號函）。 ⒉內政部警政署刑事警察局扣押物品目錄表（見警卷第23頁)。  金屬彈丸(金色) 1包 ⒈鑑定情形： 　均係金屬彈丸，未列入公告之彈藥主要組成零件（見警卷第51頁至第55頁之內政部警政署刑事警察局110年4月15日刑鑑字第1098041121號鑑定書、警卷第71頁至第74頁之內政部110年5月7日內授警字第1100871203號函）。 ⒉內政部警政署刑事警察局扣押物品目錄表（見警卷第23頁)。  底火 5包 ⒈鑑定情形： 　認均係底火帽，未列入公告之彈藥主要組成零件（見警卷第51頁至第55頁之內政部警政署刑事警察局110年4月15日刑鑑字第1098041121號鑑定書、警卷第71頁至第74頁之內政部110年5月7日內授警字第1100871203號函）。 ⒉內政部警政署刑事警察局扣押物品目錄表（見警卷第25頁)。  子彈(90) 1顆 ⒈鑑定情形： 　係非制式子彈，由已擊發之口徑9mm制式彈殼組合直徑約9.0mm金屬彈頭而成，經試射，無法擊發，認不具殺傷力（見警卷第51頁至第55頁之內政部警政署刑事警察局110年4月15日刑鑑字第1098041121號鑑定書）。 ⒉內政部警政署刑事警察局扣押物品目錄表（見警卷第25頁)。  ⑴手槍(銀色含木盒、含彈匣1個，槍枝管制編號0000000000號) ⑵零件 1把     1包 ⒈鑑定情形： 　認係非制式手槍，為仿手槍外型製造之槍枝，經檢視，欠缺槍管，依現狀，認不具殺傷力（見警卷第51頁至第55頁之內政部警政署刑事警察局110年4月15日刑鑑字第1098041121號鑑定書）。 ⒉零件1包認分係金屬撞針、金屬棒、金屬螺絲、金屬彈簧、非制式金屬彈殼等物。案內金屬撞針非屬公告之槍砲主要組成零件；其餘物品均未列入公告之槍砲、彈藥主要組成零件（見警卷第51頁至第55頁之內政部警政署刑事警察局110年4月15日刑鑑字第1098041121號鑑定書、同卷第71頁至第74頁之內政部110年5月7日內授警字第1100871203號函）。 ⒊內政部警政署刑事警察局扣押物品目錄表（見警卷第25頁)。  WALTHER裝飾彈 41顆 ⒈鑑定情形： 　均係口徑9mm制式空包彈，均不具金屬彈頭，認不具殺傷力（見警卷第51頁至第55頁之內政部警政署刑事警察局110年4月15日刑鑑字第1098041121號鑑定書）。 ⒉內政部警政署刑事警察局扣押物品目錄表（見警卷第25頁)。  彈頭殼 1批 ⒈鑑定情形： 　分係制式彈殼、非制式金屬彈殼，及非制式金屬彈頭，均未列入公告之彈藥主要組成零件（見警卷第51頁至第55頁之內政部警政署刑事警察局110年4月15日刑鑑字第1098041121號鑑定書、警卷第71頁至第74頁之內政部110年5月7日內授警字第1100871203號函）。 ⒉內政部警政署刑事警察局扣押物品目錄表（見警卷第25頁)。  擦槍工具 1組 內政部警政署刑事警察局扣押物品目錄表（見警卷第35頁)。  長槍彈匣 1個 ⒈鑑定情形： 　係供空氣槍使用之金屬彈匣，未列入公告之槍砲主要組成零件（見警卷第51頁至第55頁之內政部警政署刑事警察局110年4月15日刑鑑字第1098041121號鑑定書、警卷第71頁至第74頁之內政部110年5月7日內授警字第1100871203號函）。 ⒉內政部警政署刑事警察局扣押物品目錄表（見警卷第35頁)。  底火 2盒 ⒈鑑定情形： 　均係口徑0.27吋打釘槍用空包彈，均不具金屬彈頭，認不具殺傷力，均未列入公告之彈藥主要組成零件（見警卷第51頁至第55頁之內政部警政署刑事警察局110年4月15日刑鑑字第1098041121號鑑定書、警卷第71頁至第74頁之內政部110年5月7日內授警字第1100871203號函）。 ⒉內政部警政署刑事警察局扣押物品目錄表（見警卷第35頁)。  槍枝零組件 1批 ⒈鑑定情形： 　分係供空氣槍使用之金屬槍機、金屬襯管、金屬拉桿、金屬彈簧，均未列入公告之槍砲主要組成零件（見警卷第51頁至第55頁之內政部警政署刑事警察局110年4月15日刑鑑字第1098041121號鑑定書、警卷第71頁至第74頁之內政部110年5月7日內授警字第1100871203號函）。 ⒉內政部警政署刑事警察局扣押物品目錄表（見警卷第35頁)。  彈頭殼(含底火帽) 1批   ⒈鑑定情形： 　認係非制式金屬彈頭、非制式金屬彈殼、導火孔、底火連桿等物，均未列入公告之彈藥主要組成零件（見警卷第51頁至第55頁之內政部警政署刑事警察局110年4月15日刑鑑字第1098041121號鑑定書、警卷第71頁至第74頁之內政部110年5月7日內授警字第1100871203號函）。 ⒉內政部警政署刑事警察局扣押物品目錄表（見警卷第35頁)。